# 留存收益和资本公积转增资本的处理

提问人：xiaomaolv1978 时间：2012-05-23 16:58:02
请教陈版主：改制时公司有资本公积0.3亿元，盈余公积0.8亿元，未分配利润0.4亿元，现在要转增注册资本，请问如何进行处理？

回答人：chenyiwei
没有看懂你的问题：“改制”是国有非公司制企业的公司制改建，还是有限责任公司整体变更为股份有限公司？现在讨论的是改制时点的处理还是改制完成后在公司制企业框架下不改变公司制组织形式的转增？此处涉及的资本公积的具体业务内容？所列的各项目金额是个别报表数字还是合并报表数字？